# 员工持股平台授予限制性股票问题

提问人：29 楼防御塔 时间：2019-08-22 20:48:10
请教陈版和各位一个员工持股平台授予限制性股票问题，背景如下：
A公司为非上市企业，A 公司实控人、部分高管及员工以 1 元/股出资设立合伙企业 B，B 作为持股平台，以 10 元/股价格向A 增资。同期 A公司引入外部 PE 价格为 20 元/股。B 公司设立时与所有合伙人签订股权激励协议，甲方为 A 公司，乙方为 B 合伙企业，丙方为B 企业合伙人，主要条款如下为：
① 除非因法律法规、协议或丙方各主体承诺等原因导致的情形外，丙方有权按照其获得员工合伙企业财产份额的年限处置其持有的一定比例的财产份额，即丙方可决定将该等比例的财产份额予以保留或转让，具体可转让比例情况如下表所示：
序号 处置时间 可处置的财产份额占丙方持有员工合伙企
业财产份额的比例
1 自合伙企业成立之日起第一年 不得转让
2 自合伙企业成立之日起第二年 不超过当年持有量的 30%
3 自合伙企业成立之日起第三年 不超过当年持有量的 40%
4 自合伙企业成立之日起第四年及以后 无转让比例限制
② 丙方与甲方或甲方指定工作单位解除或终止劳动关系情况下的财产份额处置
若丙方因违反本协议、《劳动合同》或相关员工管理的内部制度中的相关约定或丙方从甲方或甲方指定工作单位离职的，丙方应当转让其届时持有的员工合伙企业财产份额，具体方式为丙方向乙方或乙方指定的第三方甲方员工进行员工合伙企业的财产份额转让，财产份额回购价格为原出资价，加上年化 5% 的增值部分，不计复利，具体支付方式届时由各方协商确定。
主要问题如下：
1.股份支付费用一次性确认还是分期摊销。根据瑞华研究问题 1-4-16，员工入股协议未约定服务期限（职工入股协议中约定 “公司上市前不得转让所持股份” 和 “解除锁定后每年转让不得超过 20%” 并不能够确定企业得到激励对象提供的服务且该服务使激励对象具有获取股份支付协议规定的权益工具或现金等权利，因而属于非可行权条件，不代表服务期限条件），所以相关的股份支付费用应当在授予日一次性计入当期损益（管理费用）。但根据瑞华研究问题 1-4-24，又提到这些规定表明该股份支付计划类似于一次授予、分期解锁的限制性股票激励计划，各期等待期分别为从授予日到各该期对应股份可转让日之间的期间，相关的股份支付费用应当在等待期内摊销，计入各期损益。
2.由于该合同授予日据今已超过 36 个月，员工实际离职情况已经明确，是否可以直接根据实际员工离职率来计算分摊数额或必须要在每期末由管理层判断员工离职情况的最佳估计数。
3.对于此合同下实控人向退出的员工回购股份，需要如何会计处理，例如假设员工在授予日后第 13 个月离职， 12 个月解锁的第一批不用会影响， 24 个月和 36 个月后解锁的两批里面要把前面已经分摊确认的费用要冲掉，同时后面的年份也不再对这部分摊了，是否如此操作？
4.持股平台 B 中员工互相转让是否认为提前结束一项股份支付，同时开始一项新的股份支付？（假设转让价格低于公允价值)
5.由于回购方为实控人而非 A公司，因此回购时附加的 5%/年的溢价部分是否无需会计处理，谢谢！

回答人：chenyiwei
这里需要明确的一个问题是：对于按照前一条已可转让的股份，如果在实际转让之前，发生员工离职情形，则员工是继续可按市价转让，还是必须按约定价格回售？如果离职员工可以继续按市价转让的，则可以作为 “一次授予，分期解锁”，以可转让的进度作为解锁进度；反之，则表明没有明确的等待期，实务中更倾向于在授予日一次性确认股份支付费用。
虽然本案例中 “该合同授予日据今已超过 36 个月，员工实际离职情况已经明确”，但仍应按照上述原则确定等待期。
在持股平台以及 A 公司实控人主导下，将离职员工所持有的激励股份再转给新的激励对象，应作为一项新的股份支付进行会计处理。
回购方为实控人而非 A 公司，因此回购时附加的 5%/年的溢价部分作为辞退福利处理，在员工离职时确认管理费用和资本公积。

提问人：29 楼防御塔 时间：2019-08-23 19:50:39
感谢陈版的回复，关于原问题中的第三问员工离职退出后，实控人回购其股权，在这种情况下要如何进行会计处理？

回答人：chenyiwei
主要是回购款涉及利息的处理，在实际发生员工离职时计入管理费用和资本公积。

提问人：ying0518 时间：2019-08-29 11:19:36
陈版， 1 、如果正常离职员工可以按市价转让持有的份额，作为 “一次授予，分期解锁” 如何理解，这种情况下是否仍属于授予日一次行权的情形？
2 、员工因违规离职，以成本加年化 5% 由实际控制人回购，若实际控制人为自然人且在公司任职，按照首发 50 条，实际控制人是否需确认股份支付，除非明确该回购份额将继续用于股权激励？

回答人：chenyiwei
1 、要看满足什么条件下可以按市价转让股份； 2 、我理解对实际控制人不是股份支付，因为其目的不是换取实际控制人提供的服务。